【裁判字號】    90,易,1415
【裁判日期】    900816
【裁判案由】    妨害自由
【裁判全文】
臺灣臺南地方法院刑事判決                          九十年度易字第一四一五號
    公  訴  人  臺灣台南地方法院檢察署檢察官
    被      告  乙○○
右列被告因妨害自由案件，經檢察官提起公訴（九十年度偵字第五二一二號），本院
判決如左：
    主  文
乙○○以強暴使人行無義務之事，處有期徒刑參月，如易科罰金，以參佰元折算壹日
。緩刑參年。
    事  實
一、乙○○於民國九十年三月二十一日二十三時四十五分許，在台南市○○路○段六
    七三號百樂舞廳內，不滿其前妻甲○○陪客坐檯，欲邀甲○○外出遭拒，乃捉住
    甲○○之右臂強拉其外出，以強暴方式使甲○○行無義務之事，致甲○○之右臂
    因遭強拉而輕微瘀傷，動作間，並致甲○○腿部撞及桌角，而受有右大腿挫傷瘀
    血、兩膝及右小腿輕微挫傷之傷害。
二、案經甲○○訴由台南市警察局第四分局報請台灣台南地方法院檢察署檢察官偵查
    起訴。
    理  由
一、訊據被告乙○○否認有右揭犯行。辯稱：伊欲邀甲○○外出談小孩的事，甲○○
    當天有喝酒，走路不穩，自己摔倒受傷云云。經查：右揭事實業據告訴人甲○○
    於本院審理時指訴：「被告來找我，因為我去坐別人的檯，他拉我的手，我站不
    穩，腿靠到桌子才受傷，小孩的事，和那天的是完全沒有關係」等語甚詳，並有
    台南市立醫院驗傷證明書一紙在卷可資佐證，告訴人所訴遭被告強拉右臂而撞及
    桌角等情，與其傷勢相符，堪信屬實。被告所為顯已達以強暴使人無義務之事之
    程度，所辯無非卸責之詞，不足採信。本件事證明確，被告犯行洵堪認定。
二、被告以強暴使人行無義務之事，所為係犯刑法第三百零四條第一項之罪。爰審酌
    被告係因一時醋勁大發，及其犯罪之動機、目的、手段、所生危害、所得利益、
    品行智識程度、犯罪後態度等一切情狀，處如主文所示之刑，並諭知易科罰金之
    折算標準，以資懲儆。又被告前未曾受有期徒刑以上刑之宣告，有台灣高等法院
    被告全國前案紀錄表在卷可憑，且有一幼子待其照顧，其經此教訓後，應知所警
    惕，信無再犯之虞，本院因認所宣告之刑以暫不執行為適當，併諭知緩刑三年，
    以勵自新。
據上論斷，應依刑事訴訟法第二百九十九條第一項前段，刑法第三百零四條第一項、
第四十一條第一條前段、第七十四條第一款，罰金罰鍰提高標準條例第一條前段、第
二條，判決如主文。
中    華    民    國      九十      年      八      月      十六        日
                              臺灣臺南地方法院刑事第三庭
                                      法  官
右正本證明與原本無異
如不服本判決應於送達後十日內向本院提出上訴狀
                                      書記官
中    華    民    國      八十      年                月                日
附錄本案論罪科刑法條全文：
刑法第三百零四條第一項：以強暴、脅迫使人行無義務之事或妨害人行使權利者，處
                        三年以下有期徒刑、拘役或三百元以下罰金。


司法院資訊處製作；財團法人民間司法改革基金會備份。
